<!DOCTYPE html PUBLIC "-//W3C//DTD XHTML 1.0 Transitional//EN" "http://www.w3.org/TR/xhtml1/DTD/xhtml1-transitional.dtd">
<html xmlns="http://www.w3.org/1999/xhtml">
<head>
	<meta http-equiv="Content-Type" content="text/html; charset=iso-8859-1" />
	<title>Ymmärrä suomea</title>
	<style type="text/css" media="all">@import "css/styles.css";</style>
	<script type="text/javascript" src="swfobject.js"></script>
</head>
<body class="font-medium">
	<div id="main-wrapper">
		<div id="topbar"></div>
		<div id="main-menu">
			<table cellspacing="0" cellpadding="0" border="0" class="add-links"><tr>
				<td class="item"><img class="raquo" src="i/raquo.gif" alt="" height="7" width="4" /><a href="/ymmarra/index.php?moduli=sanakirja">Sanakirja</a></td>
				<td class="item"><img class="raquo" src="i/raquo.gif" alt="" height="7" width="4" /><a href="/ymmarra/index.php?moduli=verbit">Verbiluettelo</a></td>
				<td class="item"><img class="raquo" src="i/raquo.gif" alt="" height="7" width="4" /><a href="/ymmarra/index.php?moduli=kielioppi">Kielioppi</a></td>
			</tr></table>
			<table cellspacing="0" cellpadding="0" border="0"><tr>
				<td class="item"><img class="raquo" src="i/raquo.gif" alt="" height="7" width="4" /><a href="/ymmarra/index.php">Etusivu</a></td>
				<td class="item"><img class="raquo" src="i/raquo.gif" alt="" height="7" width="4" /><a href="/ymmarra/index.php?moduli=tekstit">Lukutekstit</a></td>
			</tr></table>
		</div>
		<div id="content">
			<table cellspacing="0" cellpadding="0" border="0" id="content-wrapper"><tr>
				<td>
					<div id="left-menu">
												<div class="header-verb"><span>Verbit</span></div>
						<div class="menu">
								<div class="init"><a href="/ymmarra/index.php?moduli=verbit&kirjain=a">A</a></div>
								<div class="init"><a href="/ymmarra/index.php?moduli=verbit&kirjain=e">E</a></div>
								<div class="init"><a href="/ymmarra/index.php?moduli=verbit&kirjain=h">H</a></div>
								<div class="init"><a href="/ymmarra/index.php?moduli=verbit&kirjain=i">I</a></div>
								<div class="init"><a href="/ymmarra/index.php?moduli=verbit&kirjain=j">J</a></div>
								<div class="init"><a href="/ymmarra/index.php?moduli=verbit&kirjain=k">K</a></div>
								<div class="init"><a href="/ymmarra/index.php?moduli=verbit&kirjain=l">L</a></div>
								<div class="init"><a href="/ymmarra/index.php?moduli=verbit&kirjain=m">M</a></div>
								<div class="init"><a href="/ymmarra/index.php?moduli=verbit&kirjain=n">N</a></div>
								<div class="init"><a href="/ymmarra/index.php?moduli=verbit&kirjain=o">O</a></div>
								<div class="init"><a href="/ymmarra/index.php?moduli=verbit&kirjain=p">P</a></div>
								<div class="init"><a href="/ymmarra/index.php?moduli=verbit&kirjain=r">R</a></div>
								<div class="init"><a href="/ymmarra/index.php?moduli=verbit&kirjain=s">S</a></div>
								<div class="init"><a href="/ymmarra/index.php?moduli=verbit&kirjain=t">T</a></div>
								<div class="init"><a href="/ymmarra/index.php?moduli=verbit&kirjain=u">U</a></div>
								<div class="init"><a href="/ymmarra/index.php?moduli=verbit&kirjain=v">V</a></div>
								<div class="init"><a href="/ymmarra/index.php?moduli=verbit&kirjain=y">Y</a></div>
								<div class="init"><a href="/ymmarra/index.php?moduli=verbit&kirjain=Ä">Ä</a></div>
						</div>					</div>
				</td>
				<td>
					<div id="main-content">
						<div id="path">
							<a href=".">Etusivu</a> &gt; <a href="/ymmarra/index.php?moduli=verbit&kirjain=S">S</a>						</div>
													<h1>SAADA</h1>
						<table cellspacing="0" cellpadding="0" border="0">
							<tr>
								<td colspan="2" style="padding-bottom:10px;"><strong>Aktiivin indikatiivi</strong></td>
							</tr>
							<tr>
								<td><pre>PREESENS                   
minä      saan             
sinä      saat             
hän       saa              
me        saamme           
te        saatte           
he        saavat           

PASSIIVI
          saadaan          

IMPERFEKTI                 
         sain              
         sait              
         sai               
         saimme            
         saivat            
         saivat            

PASSIIVI
         saatiin           

PERFEKTI
olen     saanut            
olet     saanut            
on       saanut            
olemme   saaneet           
olette   saaneet           
ovat     saaneet           

PASSIIVI
on       saatu             

PLUSKVAMPERFEKTI
olin     saanut            
olit     saanut            
oli      saanut            
olimme   saaneet           
olitte   saaneet           
olivat   saaneet           

PASSIIVI
oli      saatu             
</pre></td>
								<td>&nbsp;&nbsp;&nbsp;</td>
								<td><pre>    KIELTOMUOTO
    en        saa
    et        saa
    ei        saa
    emme      saa
    ette      saa
    eivät     saa


    ei        saada

   
    en        saanut
    et        saanut
    ei        saanut
    emme      saaneet
    ette      saaneet
    eivät     saaneet


    ei        saatu 


   en      ole saanut
   et      ole saanut
   ei      ole saanut
   emme    ole saaneet
   ette    ole saaneet
   eivät   ole saaneet


    ei      ole saatu 


   en    ollut  saanut
   et    ollut  saanut
   ei    ollut  saanut
   emme  olleet saaneet
   ette  olleet saaneet
   eivät olleet saaneet


    ei    ollut  saatu
</pre></td>
							</tr>
						</table>
						<table cellspacing="0" cellpadding="0" border="0">
							<tr>
								<td colspan="2" style="padding-bottom:10px;"><strong>Aktiivin konditionaali</strong></td>
							</tr>
							<tr>
								<td><pre>PREESENS
minä     saisin            
sinä     saisit            
hän      saisi             
me       saisimme          
te       saisitte          
he       saisivat          

PASSIIVI
         saataisiin        

PERFEKTI
olisin   saanut            
olisit   saanut            
olisi    saanut            
olisimme saaneet           
olisitte saaneet           
olisivat saaneet           

PASSIIVI
olisi    saatu             
</pre></td>
								<td>&nbsp;&nbsp;&nbsp;</td>
								<td><pre> 
  en          saisi
  et          saisi
  ei          saisi
  emme        saisi
  ette        saisi
  eivät       saisi


  ei          saataisi 


   en    olisi    saanut
   et    olisi    saanut
   ei    olisi    saanut
   emme  olisi    saaneet
   ette  olisi    saaneet
   eivät olisi    saaneet


    ei olisi    saatu
</pre></td>
							</tr>
						</table>
						<table cellspacing="0" cellpadding="0" border="0">
							<tr>
								<td colspan="2" style="padding-bottom:10px;"><strong>Aktiivin potentiaali</strong></td>
							</tr>
							<tr>
								<td><pre>PREESENS
minä     saanen            
sinä     saanet            
hän      saanee            
me       saanemme          
te       saanette          
he       saanevat          

PASSIIVI
         saataneen         

PERFEKTI
lienen   saanut            
lienet   saanut            
lienee   saanut            
lienemme saaneet           
lienette saaneet           
lienevät saaneet           

PASSIIVI
lienee   saatu             
</pre></td>
								<td>&nbsp;&nbsp;&nbsp;</td>
								<td><pre> 
   en          saane
   et          saane
   ei          saane
   emme        saane
   ette        saane
   eivät       saane


    ei         saatane  


   en    liene saanut
   et    liene saanut
   ei    liene saanut
   emme  liene saaneet
   ette  liene saaneet
   eivät liene saaneet


    ei    liene saatu
</pre></td>
							</tr>
						</table>
						<table cellspacing="0" cellpadding="0" border="0">
							<tr>
								<td colspan="2" style="padding-bottom:10px;"><strong>Aktiivin imperatiivi</strong></td>
							</tr>
							<tr>
								<td><pre>PREESENS

(sinä)   saa               
(hän)    saakoon           
(me)     saakaamme         
(te)     saakaa            
(he)     saakoot           

PASSIIVI
         saatakoon         

PERFEKTI

ole      saanut            
olkoon   saanut            
olkaamme saaneet           
olkaa    saaneet           
olkoot   saaneet           

PASSIIVI

olkoon   saatu             
</pre></td>
								<td>&nbsp;&nbsp;&nbsp;</td>
								<td><pre> 

    älä         saa
    älköön      saako
    älkäämme    saako
    älkää       saako
    älkööt      saako


    älköön      saatako 



   älä      ole    saanut
   älköön   olko   saanut
   älkäämme olko   saaneet
   älkää    olko   saaneet
   älkööt   olko   saaneet



    älköön olko  saatu
</pre></td>
							</tr>
						</table>
						<table cellspacing="0" cellpadding="0" border="0">
							<tr>
								<td colspan="2" style="padding-bottom:10px;"><strong>Verbin nominaalimuodot</strong></td>
							</tr>
							<tr>
								<td><pre>I INFINITIIVI              

Lyhyempi muoto:            
         saada             

Pitempi muoto:             
         saadakseni        
         saadaksesi
         saadakseen
         saadaksemme
         saadaksenne
         saadakseen

III  INFINITIIVI           

inessiivi    saamassa      
elatiivi     saamasta      
illatiivi    saamaan       
adessiivi    saamalla 
abessiivi    saamatta      
instruktiivi saaman        
                           
Passiivi
instruktiivi saataman      
                           
                           
</pre></td>
								<td>&nbsp;&nbsp;&nbsp;</td>
								<td><pre> II INFINITIIVI

 inessiivi    saadessa
 instruktiivi saaden

 Passiivi
 inessiivi    saataessa 






   IV INFINITIIVI

   nominatiivi  saaminen 
   partitiivi   saamista 
   

   I PARTISIIPPI 
   aktiivi      saava 
   passiivi     saatava 

   II PARTISIIPPI 
   aktiivi      saanut 
   passiivi     saatu
</pre></td>
							</tr>
						</table>

					</div>
				</td>
			</tr></table>		</div>
		<div id="footer"><a href="http://www.oph.fi/"><img src="i/oph_logo_ymmarrasuomea.gif" width="157" height="35" alt="OPH" /></a></div>
	</div>
</body>
</html>
